【裁判字號】    98,抗,112
【裁判日期】    980508
【裁判案由】    停止執行
【裁判全文】
臺灣高等法院高雄分院民事裁定           98年度抗字第112號
抗  告  人  甲○○
上列抗告人因與相對人彰化商業銀行股份有限公司間聲請停止執
行事件，對於民國98年3 月31日臺灣高雄地方法院98年度審聲字
第119 號所為裁定提起抗告，本院裁定如下：
    主  文
抗告駁回。
抗告程序費用由抗告人負擔。
    理  由
一、抗告意旨略以：系爭建物之第2 拍底價為新台幣（下同）15
    44萬元，但無人應買，應再減價20% ；且停止執行與投標意
    願是否會有影響，原裁定未提出說明；又辦案期限是對承辦
    法官最低標準之要求，不可以此作為債權人所受損害之計算
    ；另原裁定所述「拍賣底價」「停拍對於投標意願之影響」
    「辦案期限」「相對人如可即時受償，其資金可運用之情形
    」等因素，如何得出擔保金額為230 萬元，未見原裁定為關
    聯性之計算及說明。再者，本件以1 年法定利率5%計算債權
    人所可能之損害額應為61萬7600元，已足夠擔保債權人所可
    能受之損害，請廢棄原裁定，從輕裁量擔保金額等語。
二、按法院依強制執行法第18條第2 項定擔保金額而准許停止強
    制執行之裁定者，該項擔保係備供債權人因停止執行所受損
    害之賠償，其數額應依標的物停止執行後，債權人未能即時
    受償或利用該標的物所受之損害額，或其因另供擔保強制執
    行所受之損害額定之，非以標的物之價值或其債權額為依據
    ；又其擔保金額之多寡應如何認為相當，原屬於法院職權裁
    量之範圍，如已斟酌債權人因停止執行所應受之損害，自非
    當事人所可任意指摘（最高法院91年度台抗字第429 號、92
    年度台抗字第574 號裁判參照）。
三、經查，抗告人執其已代位第三人茂鎰企業有限公司提起第三
    人異議之訴，繫屬於原法院為由，聲請裁定停止原審95年度
    執字第11107 號強制執行事件之執行程序，原審法院以抗告
    人提起第三人異議之訴，合於前開規定，而准許其停止執行
    之聲請，且調閱上開執行卷宗，查明執行法院定於98年3 月
    20日第2 次公開拍賣核定系爭建物底價為1544萬元，及執行
    法院將上開建物所坐落高雄縣鳥松大腳腿段第1610、1611地
    號土地合併拍賣，以達經濟上之效益，合併拍賣底價為4544
    萬元等情，而審酌系爭建物價值、系爭建物因停止執行可能
    造成全部執行程序（含土地）及投標意願之影響、預估訴訟
    進行期間及相對人如可及時受償其資金可運用之情形等因素
    ，據以核定抗告人供擔保金額為230 萬元，核無違誤。又停
    止期間之損害非僅債權人未能及時受償致資金無可運用而受
    有遲延利息之損害而已，倘執行債務人僅以支付利息之代價
    ，即可停止有執行名義之強制執行，對債權人並非公允，其
    取得執行名義，亦失其意義。是抗告人主張以1 年法定利率
    5% 計 算債權人所可能之損害額為61萬7600元，認已足夠擔
    保債權人所可能受之損害云云，殊不足取。抗告意旨就法院
    職權裁量範圍之事項，任意指摘酌定擔保金額不當，求予廢
    棄，為無理由，應予駁回。
四、據上論結，本件抗告為無理由，依強制執行法第30條之1、
    民事訴訟法第495 條之1 第1 項、第449 條第1 項、第95條
    、第78條，裁定如主文。
中    華    民    國    98    年    5     月    8     日
                            民事第六庭
                                審判長法官  許明進
                                法      官  張明振
                                法      官  徐文祥
以上正本證明與原本無異。
如不服本裁定應於送達後10日內向本院提出再抗告狀（並按他造
當事人之人數附繕本），並繳納再抗告費新臺幣1,000 元。
再為抗告僅得以適用法規顯有錯誤為理由，並應委任律師為代理
人。
中    華    民    國    98    年    5     月    11    日
                                書  記  官  呂素珍
附註：
抗告人之配偶、三親等內之血親、二親等內之姻親，或抗告人為
法人、中央或地方機關時，其所屬專任人員具有律師資格並經法
院認適當者，亦得為第三審代理人。
抗告人或其法定代理人具有律師資格者及前項情形，應於提起抗
告或委任時釋明之。


司法院資訊處製作；財團法人民間司法改革基金會備份。
